# 请教关于投资性房地产的问题

提问人：KYOYYC 时间：2011-03-30 12:26:46
20×7年 2 月 5 日，甲公司资产管理部门建议管理层将一闲置办公楼用于出租。20×7年 2 月 10 日，董事会批准关于出租办公楼的方案并明确出租办公楼和意图在短期内不会发生变化。当日，办公楼的成本为 3200 万元，已计提折旧为 2100 万元，未计提减值准备，公允价值为 2400 万元，甲公司采用公允价值模式对投资性房地产进行后续计量。 20×7年 2 月 20 日，甲公司承租方签订办公楼租赁合同，租赁期为自20×7年 3 月 1 日起 2 年，年租金为 360 万元。 　　办公楼20×7年 12 月 31 日的公允价值为 2600 万元，20×8年 12 月 31 日的公允价值为 2640 万元。 20×9年 3 月 1 日，甲公司收回租赁期届满的办公楼并对外出售，取得价款 2800 万元 甲公司20×9年度因出售办公楼而应确认的损益金额是（　）。 A.160万元 B.400万元 C.1460万元 D.1700万元 公允价值变动损益在出售时 不是要转接到其他业务收入吗 应不影响损益呢

回答人：chenyiwei
应当是 1460 。因为当初由固定资产转为投资性房地产时的增值（ 2400 －(3200-2100)=1300）当初计入了资本公积，现在处置时转入 2009 年度损益；另外 2009 年初的公允价值 2640 和处置价款 2800 之间的差额 160 也影响 2009 年度的损益。所以损益影响的合计数是 1460 。公允价值变动损益和其他业务利润之间的重分类不影响损益总额。

回答人：chenyiwei
回复 报纸 KYOYYC 的帖子在当年利润表中反映。处置时从公允价值变动损益转入处置损益科目不影响当期损益总额，仅是重分类。